臺灣桃園地方法院刑事判決
110年度重訴字第14號
公  訴  人  臺灣桃園地方檢察署檢察官
被      告  蔡秋麟



上列被告因商業會計法等案件，經檢察官提起公訴（108年度偵
字第11253號），被告於本院準備程序進行中就被訴事實為有罪
之陳述，經本院告知簡式審判程序意旨，並聽取當事人之意見後
，本院合議庭裁定改依簡式審判程序審理，茲判決如下：
    主  文
蔡秋麟共同犯稅捐稽徵法第47條第1項第1款之逃漏稅捐罪，累犯
，處有期徒刑參月，如易科罰金，以新臺幣壹仟元折算壹日；又
共同犯商業會計法第71條第1款之填製不實會計憑證罪，累犯，
處有期徒刑參月，如易科罰金，以新臺幣壹仟元折算壹日。應執
行有期徒刑肆月，如易科罰金，以新臺幣壹仟元折算壹日。
    事實及理由
一、本件犯罪事實、證據及所犯法條，除起訴書附表二編號17開
    立統一發票明細銷售額欄「54,140」應更正為「360,000」
    、稅額欄「2,707」應更正為「18,000」，起訴書附表二提
    出申報抵扣明細銷售額欄「54,140」應更正為「360,000」
    、稅額欄「2,707」應更正為「18,000」，起訴書附表二開
    立統一發票明細銷售額合計欄「23,362,856」應更正為「23
    ,668,716」、稅額合計欄「1,168,144」應更正為「1,183,4
    37」，起訴書附表二提出申報抵扣明細銷售額合計欄「23,3
    62,856」應更正為「23,668,716」、稅額合計欄「1,168,14
    4」應更正為「1,183,437」，及證據部分增列「被告蔡秋麟
    於本院準備程序時之自白」外，其餘均與臺灣桃園地方檢察
    署檢察官起訴書之記載相同，茲引用如附件。
二、論罪科刑
（一）被告行為中，稅捐稽徵法第43條業於103年6月4日經修正
      公布施行，並於同年6月6日生效。僅為文字條項之異動，
      不涉及刑罰法律所定要件之變動，不屬於刑法第2條所指
      之法律變更，並無新舊法比較之問題，應逕依一般法律適
      用原則適用裁判時法即現行法，先予敘明。
（二）按稅捐稽徵法第41條之罪，係以詐術或其他不正當之方法
      逃漏稅捐為成立要件，而所謂詐術固同於刑法上詐術之意
      ，乃指以偽作真或欺罔隱瞞等積極之作為，致稅捐機關陷
      於錯誤，而免納或少納應繳之稅款，以獲取財產上之不法
      利益；至不正當方法則指詐術以外，其他違背稅法上義務
      ，足以減損租稅徵收之積極行為而言，二者之含義並非相
      同（最高法院92年度台上字第1624號判決意旨參照）。再
      按稅捐稽徵法第47條第1項第1款之規定，參照100年5月27
      日司法院釋字第687號解釋理由所載「依據系爭規定，公
      司負責人如故意指示、參與實施或未防止逃漏稅捐之行為
      ，應受刑事處罰。故系爭規定係使公司負責人因自己之刑
      事違法且有責之行為，承擔刑事責任，並未使公司負責人
      為他人之刑事違法且有責行為而受刑事處罰，與無責任即
      無處罰之憲法原則並無牴觸」、「又公司負責人有故意指
      示、參與實施或未防止逃漏稅捐之行為，造成公司短漏稅
      捐之結果時，系爭規定對公司負責人施以刑事制裁，旨在
      維護租稅公平及確保公庫收入。查依系爭規定處罰公司負
      責人時，其具體構成要件行為及法定刑，均規定於上開稅
      捐稽徵法第41條。該規定所處罰之對象，為以詐術或其他
      不正當方法逃漏稅捐之行為……」等旨，可知依據上開規定
      對公司負責人施以刑事制裁時，應由具備主觀犯意、犯罪
      行為（逃漏稅捐）及一定身分之自然人作為犯罪主體，於
      成立犯罪後，對該自然人施以稅捐稽徵法第41條之刑罰。
      因此，對於刑法有關共同正犯、想像競合犯及修正前刑法
      連續犯、牽連犯等規定，於該自然人當然有其適用，而最
      高法院關於轉嫁代罰之相關判例、決定及決議，亦經最高
      法院100年度第5次刑事庭會議決議不再援用、參考（最高
      法院100年度台上字第6663號、101年度台上字第4960號判
      決意旨參照）。
（三）次按刑法第215條所謂業務上登載不實之文書，是指基於
      業務關係，明知為不實事項，而登載於其等業務上作成之
      文書。公司、行號向稅捐稽徵機關申報營業稅，係履行其
      公法上納稅義務，並非業務行為（最高法院84年度台上字
      第5999號判決意旨參照）。
（四）商業會計法之商業會計憑證，分為原始憑證及記帳憑證，
      所謂原始憑證，係指證明事項之經過，而為造具記帳憑證
      所根據之憑證，而記帳憑證則係指證明處理會計事項人員
      之責任而為記帳所根據之憑證而言，此觀諸商業會計法第
      15條之規定自明。統一發票，係為證明事項之經過造具記
      帳所根據之憑證，屬原始憑證，自屬商業會計法第15條第
      1款之會計憑證無訛。再按商業會計法第71條第1款之商業
      負責人，以明知為不實之事項而填製會計憑證，原含有業
      務上登載不實之本質，與刑法第215條之從事業務之人明
      知為不實之事項而登載於業務上文書罪，皆規範處罰同一
      之登載不實行為，應屬法規競合，惟前者為後者之特別規
      定，依特別法優於普通法之原則，自應優先於普通法之原
      則，自應優先適用商業會計法第71條第1款論處（有最高
      法院91年台上字第5397號判決可資參照）。
（五）核被告就起訴書犯罪事實欄一、（一）所為，係犯稅捐稽
      徵法第47條第1項第1款、第41條之公司負責人為納稅義務
      人，以不正當方法逃漏稅捐罪（起訴書附表一）；就起訴
      書事實欄一、（二）所為，則係犯商業會計法第71條第1
      款之商業負責人填製不實會計憑證罪及稅捐稽徵法第43條
      第1項之幫助逃漏稅捐罪（起訴書附表二）。
（六）被告就上開犯行，與共同被告陳月娟有犯意聯絡及行為分
      擔，應論以共同正犯。
（七）被告於起訴書犯罪事實欄一、（一）、（二）所示之期間
      內擔任商業負責人多次逃漏稅捐之行為，及多次開立如起
      訴書附表二所示之不實統一發票，幫助他人逃漏稅捐，均
      係以單一犯意，於緊密相接之時、地接續為之，侵害同一
      法益，其各次逃漏稅捐與開立不實發票之獨立性極為薄弱
      ，合為包括之一行為予以評價，較為合理，均為接續犯，
      皆應僅成立一罪（即逃漏禾金公司稅捐1罪、填製不實會
      計憑證1罪、幫助他人逃漏稅捐1罪）。又被告就起訴書犯
      罪事實欄一、(二)所示填製不實會計憑證交付他人而幫助
      他人逃漏稅捐，依社會通念，應認為係基於同一犯罪故意
      ，而實行一個犯罪行為，屬一行為觸犯填製不實會計憑證
      及幫助逃漏稅捐2罪名，為想像競合犯，應依刑法第55條
      之規定，從一重之填製不實會計憑證罪處斷。被告所犯上
      開逃漏稅捐及填製不實會計憑證罪2罪間，犯意各別，行
      為互殊，應予分別處罰。
（八）又被告前因公共危險案件，經臺灣板橋地方法院（下稱板
      橋地方法院，現已改制為新北地方法院，以下仍從舊制）
      以101年度簡字第4859號判處有期徒刑3月確定，於民國10
      2年4月22日易服社會勞動執行完畢，有臺灣高等法院被告
      前案紀錄表在卷可稽，其於5年內故意再犯有期徒刑以上
      之本罪，為累犯。又司法院大法官於108年2月22日就累犯
      規定是否違憲乙事，作成釋字第775號解釋：「有關累犯
      加重本刑部分，不生違反憲法一行為不二罰原則之問題。
      惟其不分情節，基於累犯者有其特別惡性及對刑罰反應力
      薄弱等立法理由，一律加重最低本刑，於不符合刑法第59
      條所定要件之情形下，致生行為人所受之刑罰超過其所應
      負擔罪責之個案，其人身自由因此遭受過苛之侵害部分，
      對人民受憲法第8條保障之人身自由所為限制，不符憲法
      罪刑相當原則，牴觸憲法第23條比例原則。」所謂不分情
      節，一律加重最低本刑抵觸憲法第23條比例原則之情，解
      釋理由文例舉，最低法定本刑為6月有期徒刑，累犯加重
      結果，最低本刑為7月有期徒刑。本來法院認為諭知6月有
      期徒刑得易科罰金或易服社會勞動即可收矯正之效或足以
      維持法秩序（刑法第41條第1項及第3項規定參照），但因
      累犯加重最低本刑之結果，法院仍須宣告7月以上有期徒
      刑，致不得易科罰金或易服社會勞動。是累犯加重本刑之
      規定並未違憲，然遇本有機會易科罰金或易服勞役，卻因
      累犯規定，在無酌減、自首或其他減刑之情下，一律依累
      犯規定加重本刑，致行為人不得易科罰金或易服勞役，方
      有抵觸憲法第23條比例原則，而不得加重。經查，被告前
      已因不能安全駕駛致交通危險罪，經板橋地方法院以101
      年度簡字第4859號判處有期徒刑3月確定，有臺灣高等法
      院被告前案紀錄表在卷可佐，惟尚無須諭知不得易科罰金
      之刑度，是被告並無因累犯規定之適用，致本得易科罰金
      成不得易科罰金之情，爰依累犯規定加重其刑。
（九）爰以行為人之責任為基礎，審酌被告身為公司之負責人，
      為虛增營業額向銀行申辦貸款，竟與記帳業者合謀，取得
      不實統一發票作為進項憑證，作為扣抵公司之銷項稅額，
      進而逃漏公司營業稅捐，另填載內容虛偽不實之統一發票
      ，用以幫助他人逃漏營業稅捐，所為不僅使會計事項發生
      不實結果，影響交易秩序，嚴重影響國家財政收入及賦稅
      制度之公平性，足以紊亂稅捐稽徵機關對於稅額查核之正
      確性及公平性，造成國家財政損失，危害經濟秩序，及前
      因公共危險案件，業經法院判刑，復再犯本案之罪（見卷
      附臺灣高等法院被告前案紀錄表），顯見其未因前案之判
      刑獲取教訓；惟念及其於本院準備程序時坦承犯罪，且分
      期給付所積欠之稅款，有被告提出稅款及財務罰鍰繳款書
      在卷可參（見本院卷二第103頁至第113頁），併兼衡本案
      各行為所生危害，犯罪之動機、目的、手段、生活狀況、
      素行、智識程度及犯後態度等一切情狀，量處如主文所示
      之刑及定應執行刑，再者審酌被告家庭經濟狀況，擔任公
      司負責人，個人資力雖非明顯不佳，然鑑於自由刑倘准易
      科罰金，折算標準當應考量為換取自由勢須支付而無從豁
      免之代價暨依其職業、身分及家境所應有之資力等節予以
      綜合酌定，方能在財力豐貧各異、優劣參差者間維持刑罰
      執行之有效性及公平性等各情，諭知易科罰金之折算標準
      。
三、沒收部分：
（一）被告就起訴書事實欄一、（一）所為，雖使禾金公司受有
      逃漏營業稅金之不法利益，惟禾金公司逃漏稅捐，依法將
      由稅捐機關對被告追繳稅款並處罰鍰，本案如就逃漏稅額
      宣告沒收，有使被告受重複剝奪不法利益過苛之虞，爰依
      刑法第38條之2第2項規定，不予宣告沒收、追徵。
（二）又被告就起訴書犯罪事實欄一、（二）所為幫助起訴書附
      表二所示之營業人逃漏稅，固使該等營業人因此獲取節省
      稅捐之財產上利益，然依加值型及非加值型營業稅法第51
      條第1項第5款規定，納稅義務人有虛報進項稅額者，除追
      繳稅款外，並另處以罰鍰，是被告本案犯行經查獲後，稅
      捐機關自得對該等營業人行使稅捐法上之請求權以追繳稅
      款，並處以罰鍰。基此，稅捐機關基於稅捐法上之規定對
      該等營業人追繳稅款並處以罰鍰，已足剝奪其等節省稅捐
      之財產上利益；況且，逃漏稅捐行為依稅捐稽徵法第41條
      屬於犯罪，則前開利益，應屬如起訴書附表二所載各營業
      人自己實行逃漏稅捐犯罪而取得之犯罪所得，本應在各該
      營業人自己為被告之訴訟程序中，判斷應否沒收，倘本案
      再對該等營業人宣告追徵節省稅捐利益之價額，將使該等
      營業人遭受雙重負擔，應認有過苛之虞，依刑法第38條之
      2第2項規定，對該等營業人所獲取節省稅捐利益之價額，
      不予宣告沒收或追徵，附此敘明。
據上論斷，應依刑事訴訟法第273條之1第1項、第299條第1項前
段、第310條之2、第454條，判決如主文。
本案經檢察官李堯樺提起公訴，檢察官黃鈺斐到庭執行職務。
中　　華　　民　　國　 111　　年　　3 　　月　　21　　日
                  刑事第六庭  法  官 何宇宸
以上正本證明與原本無異。
如不服本判決應於收受判決後20日內向本院提出上訴書狀，並應敘述具體理由。其未敘述上訴理由者，應於上訴期間屆滿後20日內向本院補提理由書(均須按他造當事人之人數附繕本)「切勿逕送上級法院」。 　　　　　　　　　　　　　　　　　　
                              書記官  趙于萱
中　　華　　民　　國　　111 　年　　3 　　月　　21　　日
附錄本案所犯法條全文：
稅捐稽徵法第41條
（逃漏稅捐之處罰）
納稅義務人以詐術或其他不正當方法逃漏稅捐者，處 5 年以下
有期徒刑、拘役或科或併科新臺幣 6 萬元以下罰金。
稅捐稽徵法第47條
本法關於納稅義務人、扣繳義務人及代徵人應處刑罰之規定，於
下列之人適用之：
一、公司法規定之公司負責人。
二、有限合夥法規定之有限合夥負責人。
三、民法或其他法律規定對外代表法人之董事或理事。
四、商業登記法規定之商業負責人。
五、其他非法人團體之代表人或管理人。
前項規定之人與實際負責業務之人不同時，以實際負責業務之人
為準。
商業會計法第71條
商業負責人、主辦及經辦會計人員或依法受託代他人處理會計事
務之人員有下列情事之一者，處 5 年以下有期徒刑、拘役或科
或併科新臺幣 60 萬元以下罰金：
一、以明知為不實之事項，而填製會計憑證或記入帳冊。
二、故意使應保存之會計憑證、會計帳簿報表滅失毀損。
三、偽造或變造會計憑證、會計帳簿報表內容或毀損其頁數。
四、故意遺漏會計事項不為記錄，致使財務報表發生不實之結果
    。
五、其他利用不正當方法，致使會計事項或財務報表發生不實之
    結果。
附件：
臺灣桃園地方檢察署檢察官起訴書
                                    108年度偵字第11253號
　　被　　　告　蔡秋麟　男　53歲（民國00年00月0日生）
　　　　　　　　　　　　住新北市○○區○○路0段000巷00弄
　　　　　　　　　　　　　00號6樓
　　　　　　　　　　　　國民身分證統一編號：Z000000000號
　　　　　　　　陳月娟　女　58歲（民國00年00月00日生）
　　　　　　　　　　　　住臺北市○○區○○○路0段000號6
　　　　　　　　　　　　　樓之4
                        (現另案於法務部○○○○○○○○
　　　　　　　　　　　　○執行中)
　　　　　　　　　　　　國民身分證統一編號：Z000000000號
上列被告因偽造文書等案件，業經偵查終結，認應提起公訴，茲
將犯罪事實及證據並所犯法條分敘如下：
　　　　犯罪事實
一、蔡秋麟為址設桃園市○○區○○○路0段000巷0號11樓「禾金科技
    有限公司」（下稱禾金公司）之負責人，亦為商業會計法上
    所規定之商業負責人，依交易情形製作會計憑證及記入帳冊
    為其經營商業附隨之業務，為從事業務之人，陳月娟則受託
    辦理禾金公司記帳、申報稅捐，為稅捐稽徵法第43條第2項
    所稱之合法代理人，亦為商業會計法第71條第1款所稱依法
    受託代他人處理會計事務之人員，蔡秋麟與陳月娟共同為下
    列行為：
  ㈠蔡秋麟與陳月娟自民國102年6月間某日起至104年12月間某日
    止，明知禾金公司未向附表一所示各營業人進貨之事實，竟
    共同基於逃漏稅捐之犯意聯絡，取得該等營業人所開立如附
    表一所示之不實統一發票43紙、銷售額共新臺幣（下同）1,
    575萬8,586元充當進項憑證，由蔡秋麟指示陳月娟於前揭期
    間內，在不詳地點，於禾金公司申報102年度6月至104年12
    月營業稅時，將上開不實之進貨發票充當進項憑證，並以上
    開不實之資料向稅捐稽徵機關申報扣抵禾金公司銷項稅額，持
    以申報扣抵銷項稅額共78萬7,932元，足以生損害於稅捐稽
    徵機關對於稅額查核之正確性。
  ㈡蔡秋麟與陳月娟自102年1月間某日起至104年11月間某日止，
    明知禾金公司並無向如附表二所示之各營業人銷貨之事實，
    竟共同基於填製不實會計憑證以幫助他人逃漏稅捐之犯意聯
    絡，由蔡秋麟指示陳月娟以禾金公司名義，虛偽製作開立如
    附表二所示之會計憑證統一發票共89張，再分別交付予如附
    表二所示未實際與禾金公司為任何交易事實之該等公司，經
    如附表二所示之公司將取得之不實統一發票作為進項憑證供
    扣抵銷項稅額之用，以此不正當方法幫助如附表二所示之公
    司營業人逃漏應繳納之營業稅共計116萬8,144元，足以生損
    害於稅捐稽徵機關課稅之公平及正確性。嗣因財政部北區國
    稅局發覺禾金公司於上開期間之進項、銷項金額異常而函報
    本署，始循線查知上情。
二、案經財政部北區國稅局告發偵辦。
　　　　證據並所犯法條
一、證據清單及待證事實：
編號 證　據　清　單 待　　證　　事　　實 1 被告蔡秋麟於本署偵查中之供述 坦承於102年1月至104年12月擔任禾金公司負責人，並將禾金公司發票及發票章交付予被告陳月娟，並委由被告陳月娟負責記帳及申報營業稅之事實。　　　　　　　　　 2 被告陳月娟於本署偵查中之供述　 ①坦承於102年1月至104年12月間受禾金公司委託記帳及申報營業稅，並受被告蔡秋麟指示以不實進項發票申報營業稅扣抵銷項稅額及開立不實統一發票事實。 ②坦承禾金公司未實際向附表一編號5、9、10、16號所示營業人進貨，而取得虛偽開立之進項憑證之事實。 ③坦承禾金公司未與附表二編號5、6號所示營業人進貨，而受被告蔡秋麟指示開立不實統一發票之事實。 3 證人黃莉雯於偵查中之證述　 證明其於102年至104年12月間為附表一編號5號藝寶有限公司負責人，該公司於102年至104年12月間並未銷貨予禾金公司之事實。　 4 證人溫武霖於偵查中之證述 　　　　　　　　 證明其於102年至104年12月間為附表一編號17號逢懋國際股份有限公司負責人，該公司於102年至104年12月間並未銷貨予禾金公司之事實。　　 5 證人戴五美於偵查中之證述　　　　　　 證明其於102年至104年12月間為附表二編號6號神港船舶股份有限公司負責人，該公司於102年至104年12月間與禾金公司間並無交易之事實。 6 玹勝法律事務所107年12月11日(107)玹律字第12001號函1份　　　 證明附表二編號7號八馬國際開發事業有限公司於104年11月間與禾金公司間並無交易，於104年11月間取得如附表二所示禾金公司開立之統一發票3張為虛偽交易之事實。 7 臺灣士林地方檢察署107年度偵字第6376號、6377號及108年度偵緝字第165號起訴書　　 證明附表一編號1號泰鈿國際有限公司於103年1月至2月間並未銷貨予禾金公司，仍開立附表一所示統一發票予禾金公司之事實。 8 財政部北區國稅局108年4月1日北區國稅審四字第1080003553號函暨函附查緝案件稽查報告、禾金公司營業稅籍資料查詢作業、有限公司設立、變更登記表、申報書查詢資料、專案申請調檔統一發票查核名冊、專案申請調檔查核清單各1份 ①佐證附表一、附表二所示營業人有不實或異常交易之事實。 ②佐證禾金公司取得附表一所示發票，並申報扣抵進項稅額之事實。 ③佐證禾金公司開立附表二所示發票予附表二所示營業人之事實。 
二、按刑法第215條所謂業務上登載不實之文書，乃指基於業務關
    係，明知為不實之事項，而登載於其等業務上作成之文書而
    言，公司、行號向稅捐稽徵機關申報營業稅，係履行其公法上
    納稅之義務，並非業務行為；而商業會計法第15條所稱之會
    計憑證，計有原始憑證及記帳憑證2類，原始憑證計有外來憑
    證、對外憑證、內部憑證3類，記帳憑證有收入憑證、支出憑
    證及轉帳憑證3類，統一發票乃證明事項之經過而為造具記帳
    憑證所根據之原始憑證；傳票則屬供記帳人員記帳登帳之記
    帳憑證，商業負責人、主辦會計人員如明知為不實之事項，
    而開具不實之統一發票、傳票，係犯商業會計法第71條第1款
    之以明知為不實之事項而填製會計憑證罪，該罪為刑法第215
    條業務上登載不實文書罪之特別規定，依特別法優於普通法
    之原則，自應優先適用，無論以刑法第215條業務上登載不實
    文書罪之餘地，最高法院94年度台非字第98號判決闡釋明確。
三、核被告蔡秋麟、陳月娟於犯罪事實㈠部分所為，均係犯稅捐
    稽徵法第41條、第47條第1項第1款之公司負責人以不當方法
    逃漏稅捐罪嫌；於犯罪事實㈡部分所為，均係犯商業會計法第
    71條第1款以不實之事項填製會計憑證罪嫌、稅捐稽徵法第43
    條第1項幫助納稅義務人逃漏稅捐罪嫌。被告蔡秋麟與陳月娟
    就前揭犯嫌，有犯意聯絡及行為分擔，請依共同正犯論處。
    被告2人就先後逃漏稅捐、填載不實會計憑證及幫助納稅義務
    人逃漏稅捐等行為，犯罪之時地甚為密接、接近，犯罪手法相
    同，足認各次行為之獨立性極為薄弱，各均屬接續犯，僅各論
    以一罪即為已足。又被告2人以填製不實會計憑證交付他人之
    行為而同時幫助他人逃漏稅捐，依社會通念，應認為係基於同
    一犯意所實行之單一犯罪行為，屬一行為同時觸犯填製不實罪及
    幫助逃漏稅捐罪嫌，為想像競合犯，應依刑法第55條之規定
    ，從一重之以不實之事項填製會計憑證罪嫌處斷。又被告2人
    所犯上揭逃漏稅捐罪嫌、以不實之事項填製會計憑證罪嫌間，
    犯意各別，行為互殊，應予分論併罰。
四、依刑事訴訟法第251條第1項提起公訴。
　　此  　致
臺灣桃園地方法院
中　　華　　民　　國　 108　　年　　12　　月　　18　　日
                              檢察官  李堯樺
本件證明與原本無異
中　　華　　民　　國　　109 　年　　1 　　月　　7 　　日
                              書記官  陳心怡
所犯法條：　　
稅捐稽徵法第41條
（逃漏稅捐之處罰）
納稅義務人以詐術或其他不正當方法逃漏稅捐者，處 5 年以下
有期徒刑、拘役或科或併科新臺幣 6 萬元以下罰金。
稅捐稽徵法第43條
（教唆或幫助逃漏稅捐之處罰）
教唆或幫助犯第 41 條或第 42 條之罪者，處 3 年以下有期徒
刑、拘役或科新臺幣 6 萬元以下罰金。
稅務人員、執行業務之律師、會計師或其他合法代理人犯前項之
罪者，加重其刑至二分之一。
稅務稽徵人員違反第 33 條規定者，處 1 萬元以上 5 萬元以下
罰鍰。
商業會計法第71條
商業負責人、主辦及經辦會計人員或依法受託代他人處理會計事
務之人員有下列情事之一者，處 5 年以下有期徒刑、拘役或科
或併科新臺幣 60 萬元以下罰金：
一、以明知為不實之事項，而填製會計憑證或記入帳冊。
二、故意使應保存之會計憑證、會計帳簿報表滅失毀損。
三、偽造或變造會計憑證、會計帳簿報表內容或毀損其頁數。
四、故意遺漏會計事項不為記錄，致使財務報表發生不實之結果
    。
五、其他利用不正當方法，致使會計事項或財務報表發生不實之
    結果。
附表一：
編號 進項發票扣抵年月 交易對象名稱 提出扣抵張數 銷售額 (元) 營業稅額 (元) 1 10302 泰鈿國際有限公司 2 1,401,208 70,060 2 10308 奇特興業有限公司 1 489,636 24,482 3 10312 宏亞綠能科技有限公司 2 1,044,324 52,216 4 10412 宏春國際企業有限公司 3 1,601,600 80,080 5 10402 藝寶有限公司 1 646,770 32,339 6 10206 星倫有限公司 2 20,000 1,000  10210  2 40,000 2,000  10212  2 20,000 1,000  合計  共6紙 小計 80,000 4,000 7 10404 藝麗欣實業有限公司 2 590,797 29,540 8 10412 澤誠國際有限公司 3 1,175,087 58,755 9 10410 元城興業有限公司 3 1,252,085 62,605 10 10402 雷音軒有限公司 1 155,000 7,750 11 10306 隆凱工業有限公司 3 1,482,526 74,126  10312  4 1,636,625 81,832  合計  共7紙 小計 3,119,151 155,958 12 10402 英琦包裝企業有限公司 1 85,000 4,250  10410  1 398,255 19,913  合計  共2紙 小計 483,255 24,163 13 10408 臺耘國際有限公司台北營業所 3 1,021,702 51,085 14 10210 萬鴻實業有限公司 1 190,476 9,524  10302  3 1,565,995 78,300  合計  共4紙 小計 1,756,471 87,824 15 10312 宏瑋實業有限公司 1 256,700 12,835 16 10302 台灣碧水源國際有限公司 1 423,800 21,190 17 10210 逢懋國際股份有限公司 1 261,000 13,050 總計 　 　 43 15,758,586 787,932 
附表二
編號 營業人名稱 開立統一發票明細   提出申報扣抵明細     張數 銷售額 (元) 稅額 (元) 張數 銷售額 (元) 稅額 (元) 1 五木町創意有限公司 5 1,024,674 51,234 5 1,024,674 51,234 2 奇特興業有限公司 4 2,397,297 119,866 4 2,397,297 119,866 3 傑瑞國際開發有限公司 1 380,000 19,000 1 380,000 19,000 4 宏其實業有限公司 2 1,088,950 54,448 2 1,088,950 54,448 5 東美股份有限公司 9 488,758 24,435 9 488,758 24,435 6 神港船舶股份有限公司 33 3,107,224 155,364 33 3,107,224 155,364 7 八馬國際開發事業有限公司 3 1,154,565 57,728 3 1,154,565 57,728 8 藝麗欣實業有限公司 3 1,443,641 72,182 3 1,443,641 72,182 9 漢祥行銷有限公司 3 112,900 5,645 3 112,900 5,645 10 聯傑資訊科技股份有限公司 4 1,077,060 53,854 4 1,077,060 53,854 11 康禾管理顧問股份有限公司 2 288,500 14,425 2 288,500 14,425 12 葳寶寶資源回收有限公司 12 7,711,179 385,558 12 7,711,179 385,558 13 奇毅實業有限公司 1 553,030 27,652 1 553,030 27,652 14 英琦包裝企業有限公司 3 1,110,802 55,540 3 1,110,802 55,540 15 宏瑋實業有限公司 1 1,318,600 65,930 1 1,318,600 65,930 16 富士達數位科技企業有限公司 2 51,536 2,576 2 51,536 2,576 17 尚進實業股份有限公司 1 54,140 2,707 1 54,140 2,707 合計  89 23,362,856 1,168,144 89 23,362,856 1,168,144